臺灣高等法院高雄分院刑事裁定　　　　　 100年度抗字第33號
抗　告　人
即受 刑 人　張文堯
上列抗告人因聲請撤銷緩刑案件，不服臺灣高雄地方法院中華民
國99年12月28日裁定（99年度撤緩字第129 號），提起抗告，本
院裁定如下：
    主  文
抗告駁回。
    理  由
一、本件抗告意旨略以：抗告人之被起訴查獲「光碟」前後僅有
    二個月之差距，起因是抗告人識淺，為了三餐生活，被僱販
    賣「光碟」渡日，並非貪圖自己不法利益，漠視法律規範；
    前後被判刑後，抗告人即改過到餐廳打工渡日，後判之刑期
    已易服社會勞動役核准；抗告人並非在緩刑期中故意犯罪，
    請准撤銷原裁定維持原狀云云。
二、按「受緩刑之宣告而有下列情形之一，足認原宣告之緩刑難
    收其預期效果，而有執行刑罰之必要者，得撤銷其宣告：一
    、緩刑前因故意犯他罪，而在緩刑期內受6 月以下有期徒刑
    、拘役或罰金之宣告確定者。二、緩刑期內因故意犯他罪，
    而在緩刑期內受6 月以下有期徒刑、拘役或罰金之宣告確定
    者」，刑法第75條之1 第1 項第1 定有明文。而緩刑宣告之
    撤銷有刑法第75條第1 項之應撤銷與刑法第75條之1 第1 項
    之得撤銷兩種，緩刑是否得撤銷，除須符合刑法第75條之1
    第1 項各款之要件外，本條並採裁量撤銷主義，賦予法院撤
    銷與否之權限，特於第1 項規定實質要件為「足認原宣告之
    緩刑難收其預期效果，而有執行刑罰之必要」，供作審認之
    標準。亦即於上揭「得」撤銷緩刑之情形，法官應依職權本
    於合目的性之裁量，妥適審酌被告所犯前後數罪間，關於法
    益侵害之性質、再犯之原因、違反法規範之情節是否重大、
    被告主觀犯意所顯現之惡性及其反社會性等情，是否已使前
    案原為促使惡性輕微之被告或偶發犯、初犯改過自新而宣告
    之緩刑，已難收其預期之效果，而確有執行刑罰之必要。
三、經查：
  (一)、按智慧財產案件審理法第25條第1 、2 項規定：「不服地
      方法院關於第23條案件依通常、簡式審判或協商程序所為
      之第一審裁判而上訴或抗告者，除少年刑事案件外，應向
      管轄之智慧財產法院為之。與第23條案件有刑事訴訟法第
      7 條第1款 所定相牽連關係之其他刑事案件，經地方法院
      合併裁判，並合併上訴或抗告者，亦同。但其他刑事案件
      係較重之罪，且案情確係繁雜者，智慧財產法院得裁定合
      併移送該管高等法院審判。」，而同法第23條規定：「刑
      法第253 條至第255 條、第317 條、第318 條之罪或違反
      商標法、著作權法或公平交易法第35條第1 項關於第20條
      第1 項及第36條關於第19條第5 款案件之起訴，應向管轄
      之地方法院為之。檢察官聲請以簡易判決處刑者，亦同。
      」依上開法條之文義解釋，第23條規定既係指智慧財產案
      件之「起訴」，則同法第25 條 規定智慧財產法院管轄之
      刑事案件，除相牽連案件之上訴或抗告外，應以該法第23
      條之智慧財產案件經檢察官起訴後，經管轄之地方法院依
      通常、簡式審判或協商程序審理裁判而上訴或抗告者為限
      。因之，智慧財產法院管轄之刑事抗告案件，應以經檢察
      官提起公訴之智慧財產案件，於本案訴訟審理中，經地方
      法院裁定（例如：駁回起訴裁定、駁回上訴裁定等）而抗
      告者，始屬之，智慧財產案件確定後，因該案所延伸經地
      方法院裁定而抗告之案件，智慧財產法院應無管轄權。本
      案檢察官係以受刑人合於刑法第75條之1 第1 項第1 款「
      緩刑前因故意犯他罪，而在緩刑期內受6 月以下有期徒刑
      之宣告確定」規定，聲請撤銷受刑人前案所受之緩刑宣告
      。是以，法院所審理者係受刑人因緩刑期內再犯罪，是否
      足認前案宣告之緩刑難收其預期效果，而有執行刑罰之必
      要，即審查受刑人前案所受緩刑之宣告，是否合於撤銷緩
      刑宣告要件，該聲請撤銷緩刑宣告案件並未具有智慧財產
      案件之專業性、特殊性，其抗告案件，應無由智慧財產法
      院專屬管轄之必要；故本件受刑人之抗告，本院自有管轄
      權，得受理之（臺灣高等法院暨所屬法院99年法律座談會
      刑事類第39號提案研討結果參照）。
  (二)、抗告人即受刑人張文堯因於民國98年8 月4 日犯著作權法
      第91條之1 第3 項前段之散布侵害著作權之光碟罪，經原
      審法院於99年2 月11日以98年度審易字第3682號判處有期
      徒刑陸月，如易科罰金，以新台幣壹仟元折算壹日，緩刑
      貳年，於99年3 月22日確定在案。然抗告人於緩刑期前之
      98年9 月19日更犯著作權法第91條之1 第3 項前段之散布
      侵害著作權之光碟罪，經原審法院於99年9 月24日以99年
      度智易字第27號判處有期徒刑陸月，如易科罰金，以新台
      幣壹仟元折算壹日，並於99年10月25日確定在案等情，業
      經原審核閱案卷無訛，並有上開刑事判決及臺灣高等法院
      被告前案紀錄表在卷可稽，此部分事實應可認定。原審因
      而審酌抗告人所犯上開兩案之案件型態，均係因其貪圖自
      己之不法利益，漠視法律規範，而散布法律所明文禁止之
      侵害著作財產權之光碟，致遭法院分別予以論罪科刑，罪
      質相同，足見其法敵對意識非輕；抗告人既於緩刑期前故
      意犯前揭散布侵害著作權之光碟罪，在緩刑期內受有期徒
      刑之宣告確定，足認原宣告之緩刑難收其預期效果，而有
      執行刑罰之必要，與刑法第75條之1 第1 項第1 款之規定
      相符；因而認檢察官之聲請為理由（亦符合後案判決確定
      後六月內以內聲請之規定），而裁定撤銷抗告人緩刑之宣
      告。核無不合，抗告人意旨所執各情，指摘原裁定不當，
      均屬無理由，應予駁回。
四、據上論結，應依刑事訴訟法第412 條，裁定如主文。
中    華    民    國  100     年    2     月    11    日
                  刑事第四庭    審判長法  官  蕭權閔
                                      法  官  石家禎
                                      法  官  吳進寶
以上正本證明與原本無異。
不得抗告。
中    華    民    國  100     年    2     月    11    日
                                      書記官  陳靖華